【裁判字號】    88,易,4523
【裁判日期】    890224
【裁判案由】    傷害
【裁判全文】
臺灣板橋地方法院刑事判決                        八十八年度易字第四五二三號
    公  訴  人  臺灣板橋地方法院檢察署檢察官
    被      告  甲○○
右列被告因傷害案件，經檢察官提起公訴（八十八年度偵字第二三一五二號），本院
判決如左：
    主  文
甲○○連續傷害人之身體，處有期徒刑肆月，如易科罰金，以參佰元折算壹日。
鐵尺壹支沒收。
    事  實
一、甲○○係乙○○○之配偶，二人間具有家庭暴力防治法第三條第一款所定之家庭
    成員關係。甲○○基於傷害他人身體之概括犯意，先於民國（下同）八十八年四
    月十七日凌晨零時許，在台北縣新莊市○○路六００號其所經營之成功釣蝦場內
    ，以其所有約一、二尺長之鐵尺毆打乙○○○左大腿，致乙○○○受有左大腿瘀
    腫二０×一０公分之傷害；又於同年五月二十八日早上九時許，在其位於台北縣
    新莊市○○路一三五號之住宅內，先以拳頭毆打乙○○○之頭部、身體，於乙○
    ○○要打電話報警時，又奪過電話筒手持電話筒毆打乙○○○之頭部、身體，致
    乙○○○受有左頂頭皮三×三公分、左手背四×二公分、左前臂六×二公分、右
    手臂三×二公分、右食指根部一×一公分等多處挫傷瘀腫之傷害；再於同年七月
    二十四日下午四時許，在上開住宅內，以拳頭毆打乙○○○之頭部及身體，致乙
    ○○○受有頭部瘀腫三×三公分、右肩部瘀傷一×二公分、左大腿瘀腫三×三公
    分之傷害。
二、案經乙○○○訴由台灣板橋地方法院檢察署檢察官偵查起訴。
    理  由
一、訊據被告甲○○矢口否認前開各情，辯稱：我沒有打他，我太太一直要求離婚，
    要求分一、二樓房子，他現在和解也是要一、二樓房子云云。惟查：右揭事實，
    業據告訴人於歷次偵審中指訴歷歷，並有台灣省立台北醫院診斷證明書三紙在卷
    可稽。且證人即乙○○○之姐姐郭保合於本院審理中證稱：「有一天被告的孩子
    老大、老二打電話給我說爸爸在打媽媽，叫阿姨、阿姨趕快來，我隨後到新莊四
    維路一三五號被告住處，當時被告手中拿著電話筒，兩個人還在吵架，吵的很厲
    害，乙○○○身上被打得很多傷‧‧‧‧‧，被告如果一不如意就會打太太出氣
    ，已經打過好多次了。」等語，另證人即乙○○○之女兒丁○○、丙○○亦於審
    理中證陳，有多次看過父親打媽媽，不過父親打母親時，我們就趕快躲起來，但
    是在房間內還都有聽到聲音，而且事後媽媽都有受傷等語。由是，被告所辯未毆
    打乙○○○云云，顯係事後卸責之詞，不足採信，本件事證明確，被告犯行洵堪
    認定。
二、核被告所為，係犯刑法第二百七十七條第一項之傷害罪。被告先後三次傷害犯行
    ，時間緊接，所犯罪名與構成要件均屬相同，顯係基於概括犯意為之，為連續犯
    ，依刑法第五十六條之規定以一罪論，並加重其刑。爰審酌被告之品行、犯罪之
    動機、目的、手段、被害人所受傷害僅係挫傷、瘀腫等，傷害程度尚屬輕微及被
    告犯罪後否認犯罪之態度等一切情狀，量處如主文所示之刑，並諭知易科罰金之
    折算標準。被告供犯罪所用之鐵尺一支，為被告所有供犯罪所用之物，業據告訴
    人供明在卷，雖未扣案但無證據證明業已滅失，依法宣告沒收。
據上論斷，應依刑事訴訟法第二百九十九條第一項前段、刑法第五十六條、第二百七
十七條第一項、第四十一條、第三十八條第一項第二款、罰金罰鍰提高標準條例第一
條前段、第二條判決如主文。
本案經檢察官曾文鐘到庭執行職務
中      華      民      國      八十九      年    二    月    二十四    日
                                    臺灣板橋地方法院刑事第一庭
                                        法  官  毛崑山
右正本證明與原本無異。
如不服本判決，應於判決送達後十日內，向本院提出上訴狀。
                                        書記官  李銷勳
中      華      民      國      八十九      年   二       月  二 十四  日
刑法第二百七十七條
傷害人之身體或健康者，處三年以下有期徒刑，拘役或一千元以下罰金。
犯前項之罪，因而致人於死者，處無期徒或七年以上有期徒刑，致重傷者，處三年以
上、十年以下有期徒刑。


司法院資訊處製作；財團法人民間司法改革基金會備份。
